【裁判字號】    90,易緝,116
【裁判日期】    900816
【裁判案由】    毒品危害防制條例
【裁判全文】
臺灣板橋地方法院刑事判決                          九十年度易緝字第一一六號
    公  訴  人  臺灣板橋地方法院檢察署檢察官
    被      告  甲○○
右列被告因違反毒品危害防制條例案件，經檢察官聲請簡易判決處刑（八十九年度毒
偵字第四一九五號）及移送併案審理（九十年度毒偵字第二二六六號），本院認應適
用通常程序審判，判決如左：
    主  文
甲○○連續施用第二級毒品，累犯，處有期徒刑拾月。扣案之毒品安非他命壹包（鑑
驗後淨重零點貳捌公克）、吸食器內之安非他命殘渣（量微無法秤重）均沒收銷燬；
吸食器壹個、玻璃球管壹支、吸食器壹組（內有安非他命殘渣）均沒收。
    事  實
一、甲○○前曾於民國八十六年間因違反麻醉藥品管理條例案件，經本院判處有期徒
    刑六月確定，於八十六年五月十五日易科罰金執行完畢，復因施用毒品案件，經
    依本院裁定送觀察、勒戒後，無繼續施用毒品之傾向，由臺灣板橋地方法院檢察
    署檢察官於八十七年十月十四日以八十七年度偵字第一二六四六號、第一八○八
    五號不起訴處分確定；其後於八十八年間又因施用毒品案件，經依本院裁定送觀
    察、勒戒後，有繼續施用毒品傾向，復經裁定送強制戒治，於八十九年五月二十
    七日戒治執行期滿，並由檢察官起訴，經本院判處有期徒刑五月確定（八十八年
    度易字第四六四○號，於八十九年六月二十二日易科罰金執行完畢）。詎猶不知
    悔改，嗣又基於概括犯意，自八十九年五月二十八日起至九十年五月十七日經警
    採尿前九十六小時內某時止，連續在其臺北縣板橋市○○路○段一一六號三樓或
    臺北縣土城市○○路六十四巷十三號等住處施用第二級毒品安非他命多次。嗣其
    先後於：
    （一）八十九年五月三十日下午六時二十分許，在上址臺北縣板橋市○○路住處
          為警查獲，並扣得其所有供施用之毒品安非他命一包（鑑驗後淨重○‧二
          八公克）及自製之施用毒品器具吸食器一個、玻璃球管一支等物，且經警
          採尿送驗結果，驗有安非他命陽性反應。
    （二）九十年五月十七日下午四時許，在臺北縣土城市○○路六十四巷十三號為
          警緝獲（因其後經本院傳拘無著未到庭而予通緝），並扣得其所有自製之
          施用毒品吸食器一組（內有安非他命殘渣，量微無法秤重），且經警採尿
          送驗結果，驗有安非他命陽性反應。
二、案經臺北縣警察局板橋分局報請、臺北市政府警察局中正第一分局移送臺灣板橋
    地方法院檢察署檢察官偵查後聲請簡易判決處刑及移送併案審理。
    理  由
一、按檢察官聲請以簡易判決處刑之案件，經法院認為有第四百五十一條之一第四項
    但書之情形者，應適用通常程序審判之，刑事訴訟法第四百五十二條定有明文。
    本件公訴人雖以現存證據足認定被告犯罪，聲請本院以簡易判決處刑。惟查，被
    告前因多次施用毒品犯行，經本院多次判處有期徒刑六月、五月確定，仍不知悔
    改，再犯本案，為累犯，不得宣告緩刑，量刑上亦不宜科以較輕之刑，故其所犯
    之罪核與刑事訴訟法第四百四十九條所定得以簡易判決處刑之案件不合，因認有
    同法第四百五十一條之第四項但書規定第一款情形，顯不宜逕以簡易判決處刑，
    依首揭規定，本件自應適用通常程序審判之，合先敘明。
二、訊據被告甲○○對於右開時地連續施用安非他命之犯罪事實坦承不諱，並有臺北
    縣衛生局、臺北市立療養院出具之尿液檢驗報告影本各一紙附卷及被告所有供施
    用之毒品安非他命一包（鑑驗後淨重○‧二八公克）及自製之施用毒品器具吸食
    器一個、玻璃球管一支、吸食器一組（內有安非他命殘渣，量微無法秤重）扣案
    可資佐證。又被告前因施用毒品案件，經依本院裁定送觀察、勒戒後，無繼續施
    用毒品之傾向，由臺灣板橋地方法院檢察署檢察官於八十七年十月十四日以八十
    七年度偵字第一二六四六號、第一八○八五號不起訴處分確定；其後於八十八年
    間又因施用毒品案件，經依本院裁定送觀察、勒戒後，有繼續施用毒品傾向，復
    經裁定送強制戒治，於八十九年五月二十七日戒治執行期滿，亦有該不起訴處分
    書、戒治處分執行指揮書等影本在卷足憑。其三犯本件施用毒品犯行，事證明確
    ，被告犯行堪予認定，應予依法論科。
三、核被告甲○○所為，係犯毒品危害防制條例第十條第二項之施用第二級毒品罪。
    公訴人就被告所犯移送併案審理部分，起訴事實雖未敘及，然該部分事實與公訴
    人起訴之施用毒品犯罪事實具連續犯之裁判上一罪關係，應為起訴效力所及，自
    在本院所得審理範圍，附此敘明。再被告施用毒品前之持有毒品行為，應均為施
    用之高度行為所吸收，不另論罪。其施用第二級毒品之行為，係時間密接，犯罪
    構成要件相同，顯係基於概括犯意為之，應依連續犯規定論以一罪，並依法加重
    其刑。又被告前曾於八十六年間因違反麻醉藥品管理條例案件，經本院判處有期
    徒刑六月確定，於八十六年五月十五日易科罰金執行完畢，有臺灣高等法院檢察
    署刑案紀錄簡覆表一紙在卷可稽，被告前受有期徒刑執行完畢，於五年以內再犯
    本件有期徒刑以上之罪，為累犯，應依刑法第四十七條規定，遞加重其刑。爰審
    酌被告素行、對社會之危害及其犯罪後之態度等一切情狀，量處如主文所示之刑
    。扣案之上開第二級毒品安非他命一包、吸食器內之安非他命殘渣（量微無法秤
    重），均係查獲之毒品，依毒品危害防制條例第十八條第一項前段規定，不問屬
    於犯人與否，均應沒收銷燬之；至扣案之安非他命吸食器一個、玻璃球管一支、
    吸食器一組（內有安非他命殘渣），均係被告所有自製供其施用毒品使用之物，
    業據被告陳明在卷，惟上開等物尚非製造專供施用毒品使用，故非屬毒品危害防
    制條例第十八條第一項前段規定之「專供施用毒品之器具」，應另依刑法第三十
    八條第一項第二款規定，併予宣告沒收。
據上論斷，應依刑事訴訟法第二百九十九條第一項前段，毒品危害防制條例第十條第
第二項、第十八條第一項前段、第二十三條第二項，刑法第十一條前段、第五十六條
、第四十七條、第三十八條第一項第二款，判決如主文。
本案經檢察官鄭嘉欣到庭執行職務
中      華      民      國    九十      年      八      月     十六     日
                                    臺灣板橋地方法院刑事第六庭
                                        法  官  彭  全  曄
右正本證明與原本無異
如不服本判決應於送達後十日內向本院提出上訴狀
                                        書記官  梁  宜  庭
中      華      民      國    九十      年      八      月     十七     日
附錄本案論罪科刑法條全文：
毒品危害防制條例第十條：
施用第一級毒品者，處六月以上五年以下有期徒刑。
施用第二級毒品者，處三年以下有期徒刑。


司法院資訊處製作；財團法人民間司法改革基金會備份。
